apertium-en-ca/partofspeech/apertium_adv_preadv_cnj.ca.dix
<?xml version="1.0" encoding="iso-8859-1"?>
<dictionary>
  <alphabet>·ÀÁÂÄÇÈÉÊËÌÍÎÏÑÒÓÔÖÙÚÛÜàáâäçèéêëìíîïñòóôöùúûüABCDEFGHIJKLMNOPQRSTUVWXYZabcdefghijklmnopqrstuvwxyz</alphabet>

  <sdefs>
    <sdef n="comp"/>
    <sdef n="detnt"/>
    <sdef n="predet"/>
    <sdef n="atn"/>
    <sdef n="qnt"/>
    <sdef n="ord"/>
    <sdef n="obj"/>
    <sdef n="subj"/>
    <sdef n="pro"/>
    <sdef n="tn"/>
    <sdef n="acr"/>
    <sdef n="loc"/>
    <sdef n="ant"/>
    <sdef n="al"/>
    <sdef n="n"/>
    <sdef n="np"/>
    <sdef n="adj"/>
    <sdef n="f"/>
    <sdef n="m"/>
    <sdef n="mf"/>
    <sdef n="sg"/>
    <sdef n="pl"/>
    <sdef n="adv"/>
    <sdef n="preadv"/>
    <sdef n="pr"/>
    <sdef n="prn"/>
    <sdef n="rel"/>
    <sdef n="nn"/>
    <sdef n="an"/>
    <sdef n="aa"/>
    <sdef n="ind"/>
    <sdef n="itg"/>
    <sdef n="det"/>
    <sdef n="dem"/>
    <sdef n="def"/>
    <sdef n="cnjcoo"/>
    <sdef n="cnjsub"/>
    <sdef n="cnjadv"/>
    <sdef n="nt"/>
    <sdef n="vaux"/>
    <sdef n="vbser"/>
    <sdef n="vbhaver"/>
    <sdef n="vblex"/>
    <sdef n="vbmod"/>
    <sdef n="inf"/>
    <sdef n="ger"/>
    <sdef n="pp"/>
    <sdef n="pri"/>
    <sdef n="ifi"/>
    <sdef n="p1"/>
    <sdef n="p2"/>
    <sdef n="p3"/>
    <sdef n="pii"/>
    <sdef n="fti"/>
    <sdef n="cni"/>
    <sdef n="prs"/>
    <sdef n="pis"/>
    <sdef n="imp"/>
    <sdef n="pos"/>
    <sdef n="gen"/>
    <sdef n="nom"/>
    <sdef n="sp"/>
    <sdef n="ref"/>
    <sdef n="sup"/>
    <sdef n="num"/>
    <sdef n="ij"/>
    <sdef n="sent"/>
    <sdef n="cm"/>
    <sdef n="lpar"/>
    <sdef n="rpar"/>
    <sdef n="lquest"/>
    <sdef n="web"/>
    <sdef n="guio"/>
  </sdefs>


 <pardefs>
<!--Paradigmes de números i signes puntuació -->
<pardef n="guionet">
    
      <e>
        <p>
	  <l>-</l>
          <r>-<s n="guio"/></r>
        </p>
      </e>
    </pardef>

 <pardef n="coma">
    
      <e>
        <p>
         <l>,</l>
         <r>,<s n="cm"/></r>
        </p>
      </e>
    </pardef>

    <pardef n="numeros">
    
      <e>
        <re>[0-9]+([.,][0-9]+)?</re>
        <p>
          <l/>
         <r><s n="num"/></r>
        </p>
      </e>
    </pardef>

    <pardef n="separa">
    
      <e>
        <re>[.\?;:!]</re>
        <p>
          <l/>
         <r><s n="sent"/></r>
        </p>
      </e>
    </pardef>

     <pardef n="separ">
    
      <e>
        <re>[¿¡]</re>
        <p>
          <l/>
         <r><s n="lquest"/></r>
        </p>
      </e>
    </pardef>

    <pardef n="paresq">
    
      <e>
        <re>[\(\[]</re>
        <p>
          <l/>
         <r><s n="lpar"/></r>
        </p>
      </e>
    </pardef>

    <pardef n="pardret">
    
      <e>
        <re>[\)\]]</re>
        <p>
          <l/>
         <r><s n="rpar"/></r>
        </p>
      </e>
    </pardef>

    <pardef n="sempre__adv">
      
      <e>
        <p>
          <l/>
          <r><s n="adv"/></r>
        </p>
      </e>
    </pardef>

 <pardef n="ben__preadv">
      
      <e>
        <p>
          <l/>
          <r><s n="preadv"/></r>
        </p>
      </e>
    </pardef>

 <pardef n="abans_que__cnjadv">
      
      <e>
        <p>
          <l/>
          <r><s n="cnjadv"/></r>
        </p>
      </e>
    </pardef>

 <pardef n="i__cnjcoo">
      
      <e>
        <p>
          <l/>
          <r><s n="cnjcoo"/></r>
        </p>
      </e>
    </pardef>


    <pardef n="que__cnjsub">
      
      <e>
        <p>
          <l/>
          <r><s n="cnjsub"/></r>
        </p>
      </e>
    </pardef>

 </pardefs>

<e lm="avall"><i>avall</i><par n="sempre__adv"/></e>
<e lm="de fet"><i>de<b/>fet</i><par n="sempre__adv"/></e>
<e lm="fa" r="RL"><i>fa</i><par n="sempre__adv"/></e>
<e lm="mai"><i>mai</i><par n="sempre__adv"/></e>
<e lm="mig"><i>mig</i><par n="sempre__adv"/></e>
<e lm="no"><i>no</i><par n="sempre__adv"/></e>
<e lm="quant"><i>quant</i><par n="sempre__adv"/></e>
<e lm="tampoc"><i>tampoc</i><par n="sempre__adv"/></e>
<e lm="a aquella hora del dia"><i>a<b/>aquella<b/>hora<b/>del<b/>dia</i><par n="sempre__adv"/></e>
<e lm="a correu seguit"><i>a<b/>correu<b/>seguit</i><par n="sempre__adv"/></e>
<e lm="a fons"><i>a<b/>fons</i><par n="sempre__adv"/></e>
<e lm="a la cuneta"><i>a<b/>la<b/>cuneta</i><par n="sempre__adv"/></e>
<e lm="a la vegada"><i>a<b/>la<b/>vegada</i><par n="sempre__adv"/></e>
<e lm="a l'hivern"><i>a<b/>l'hivern</i><par n="sempre__adv"/></e>
<e lm="a més de tot això"><i>a<b/>més<b/>de<b/>tot<b/>això</i><par n="sempre__adv"/></e>
<e lm="a pas de tortuga"><i>a<b/>pas<b/>de<b/>tortuga</i><par n="sempre__adv"/></e>
<e lm="a preu reduït"><i>a<b/>preu<b/>reduït</i><par n="sempre__adv"/></e>
<e lm="abruptament"><i>abruptament</i><par n="sempre__adv"/></e>
<e lm="a trenc d'alba"><i>a<b/>trenc<b/>d'alba</i><par n="sempre__adv"/></e>
<e lm="ahir al matí"><i>ahir<b/>al<b/>matí</i><par n="sempre__adv"/></e>
<e lm="al dia"><i>al<b/>dia</i><par n="sempre__adv"/></e>
<e lm="al seu temps"><i>al<b/>seu<b/>temps</i><par n="sempre__adv"/></e>
<e lm="amb excés"><i>amb<b/>excés</i><par n="sempre__adv"/></e>
<e lm="amb tots els seus defectes"><i>amb<b/>tots<b/>els<b/>seus<b/>defectes</i><par n="sempre__adv"/></e>
<e lm="ben aviat"><i>ben<b/>aviat</i><par n="sempre__adv"/></e>
<e lm="cap a un costat"><i>cap<b/>a<b/>un<b/>costat</i><par n="sempre__adv"/></e>
<e lm="com per art d'encanteri"><i>com<b/>per<b/>art<b/>d'encanteri</i><par n="sempre__adv"/></e>
<e lm="d'altre temps" r="RL"><i>d'altre<b/>temps</i><par n="sempre__adv"/></e>
<e lm="de costa a costa"><i>de<b/>costa<b/>a<b/>costa</i><par n="sempre__adv"/></e>
<e lm="de manera semblant"><i>de<b/>manera<b/>semblant</i><par n="sempre__adv"/></e>
<e lm="de segur"><i>de<b/>segur</i><par n="sempre__adv"/></e>
<e lm="des d'allà"><i>des<b/>d'allà</i><par n="sempre__adv"/></e>
<e lm="dia i nit"><i>dia<b/>i<b/>nit</i><par n="sempre__adv"/></e>
<e lm="durant molt temps"><i>durant<b/>molt<b/>temps</i><par n="sempre__adv"/></e>
<e lm="en antena"><i>en<b/>antena</i><par n="sempre__adv"/></e>
<e lm="en col·laboració"><i>en<b/>col·laboració</i><par n="sempre__adv"/></e>
<e lm="en direcció oest"><i>en<b/>direcció<b/>oest</i><par n="sempre__adv"/></e>
<e lm="en els mateixos termes"><i>en<b/>els<b/>mateixos<b/>termes</i><par n="sempre__adv"/></e>
<e lm="en la memòria"><i>en<b/>la<b/>memòria</i><par n="sempre__adv"/></e>
<e lm="en paral·lel"><i>en<b/>paral·lel</i><par n="sempre__adv"/></e>
<e lm="en secret"><i>en<b/>secret</i><par n="sempre__adv"/></e>
<e lm="en una situació desesperada"><i>en<b/>una<b/>situació<b/>desesperada</i><par n="sempre__adv"/></e>
<e lm="essencialment"><i>essencialment</i><par n="sempre__adv"/></e>
<e lm="fora de context"><i>fora<b/>de<b/>context</i><par n="sempre__adv"/></e>
<e lm="i tot això"><i>i<b/>tot<b/>això</i><par n="sempre__adv"/></e>
<e lm="just de la mateixa manera"><i>just<b/>de<b/>la<b/>mateixa<b/>manera</i><par n="sempre__adv"/></e>
<e lm="massa gran"><i>massa<b/>gran</i><par n="sempre__adv"/></e>
<e lm="per aquella mateixa raó"><i>per<b/>aquella<b/>mateixa<b/>raó</i><par n="sempre__adv"/></e>
<e lm="per la meitat"><i>per<b/>la<b/>meitat</i><par n="sempre__adv"/></e>
<e lm="per rotació"><i>per<b/>rotació</i><par n="sempre__adv"/></e>
<e lm="per una vegada"><i>per<b/>una<b/>vegada</i><par n="sempre__adv"/></e>
<e lm="quant a això"><i>quant<b/>a<b/>això</i><par n="sempre__adv"/></e>
<e lm="sense dubtar"><i>sense<b/>dubtar</i><par n="sempre__adv"/></e>
<e lm="sota contracte"><i>sota<b/>contracte</i><par n="sempre__adv"/></e>
<e lm="tot el dia"><i>tot<b/>el<b/>dia</i><par n="sempre__adv"/></e>
<e lm="mes a mes"><i>mes<b/>a<b/>mes</i><par n="sempre__adv"/></e>
<e r="RL" lm="molt llarg"><i>molt<b/>llarg</i><par n="sempre__adv"/></e>
<e lm="abominablement"><i>abominablement</i><par n="sempre__adv"/></e>
<e lm="amb fluïdesa"><i>amb<b/>fluïdesa</i><par n="sempre__adv"/></e>
<e lm="computacionalment"><i>computacionalment</i><par n="sempre__adv"/></e>
<e lm="demogràficament"><i>demogràficament</i><par n="sempre__adv"/></e>
<e lm="enormement"><i>enormement</i><par n="sempre__adv"/></e>
<e lm="frenèticament"><i>frenèticament</i><par n="sempre__adv"/></e>
<e lm="independentment"><i>independentment</i><par n="sempre__adv"/></e>
<e lm="magnànimament"><i>magnànimament</i><par n="sempre__adv"/></e>
<e lm="objectivament"><i>objectivament</i><par n="sempre__adv"/></e>
<e lm="predominantment"><i>predominantment</i><par n="sempre__adv"/></e>
<e lm="setmana vinent"><i>setmana<b/>vinent</i><par n="sempre__adv"/></e>
<e lm="unnecessàriament"><i>unnecessàriament</i><par n="sempre__adv"/></e>
<e lm="bastant"><i>bastant</i><par n="ben__preadv"/></e>
<e lm="força"><i>força</i><par n="ben__preadv"/></e>
<e lm="gaire"><i>gaire</i><par n="ben__preadv"/></e>
<e lm="gens"><i>gens</i><par n="ben__preadv"/></e>
<e lm="massa"><i>massa</i><par n="ben__preadv"/></e>
<e lm="més"><i>més</i><par n="ben__preadv"/></e>
<e lm="molt"><i>molt</i><par n="ben__preadv"/></e>
<e lm="tan"><i>tan</i><par n="ben__preadv"/></e>
<e lm="abans que"><i>abans<b/>que</i><par n="abans_que__cnjadv"/></e>
<e lm="a fi que"><i>a<b/>fi<b/>que</i><par n="abans_que__cnjadv"/></e>
<e lm="així com"><i>així<b/>com</i><par n="i__cnjcoo"/></e>
<e lm="així que"><i>així<b/>que</i><par n="abans_que__cnjadv"/></e>
<e lm="bé"><i>bé</i><par n="i__cnjcoo"/></e>
<e lm="com si"><i>com<b/>si</i><par n="abans_que__cnjadv"/></e>
<e lm="com"><i>com</i><par n="abans_que__cnjadv"/></e>
<e lm="com"><i>com</i><par n="i__cnjcoo"/></e>
<e lm="de manera que"><i>de<b/>manera<b/>que</i><par n="abans_que__cnjadv"/></e>
<e lm="des que"><i>des<b/>que</i><par n="abans_que__cnjadv"/></e>
<e lm="després que"><i>després<b/>que</i><par n="abans_que__cnjadv"/></e>
<e lm="el mateix que"><i>el<b/>mateix<b/>que</i><par n="que__cnjsub"/></e>
<e lm="encara que"><i>encara<b/>que</i><par n="abans_que__cnjadv"/></e>
<e lm="en"><i>en</i><par n="abans_que__cnjadv"/></e>
<e lm="fins que"><i>fins<b/>que</i><par n="abans_que__cnjadv"/></e>
<e lm="i"><i>i</i><par n="i__cnjcoo"/></e>
<e lm="ja que"><i>ja<b/>que</i><par n="abans_que__cnjadv"/></e>
<e lm="llevat que"><i>llevat<b/>que</i><par n="abans_que__cnjadv"/></e>
<e lm="mentre"><i>mentre</i><par n="abans_que__cnjadv"/></e>
<e lm="ni"><i>ni</i><par n="i__cnjcoo"/></e>
<e lm="on"><i>on</i><par n="abans_que__cnjadv"/></e>
<e lm="o"><i>o</i><par n="i__cnjcoo"/></e>
<e lm="per exemple"><i>per<b/>exemple</i><par n="abans_que__cnjadv"/></e>
<e lm="però"><i>però</i><par n="i__cnjcoo"/></e>
<e lm="perquè"><i>perquè</i><par n="abans_que__cnjadv"/></e>
<e lm="quan"><i>quan</i><par n="abans_que__cnjadv"/></e>
<e lm="que"><i>que</i><par n="i__cnjcoo"/></e>
<e lm="que"><i>que</i><par n="que__cnjsub"/></e>
<e lm="segons"><i>segons</i><par n="abans_que__cnjadv"/></e>
<e lm="sinó"><i>sinó</i><par n="i__cnjcoo"/></e>
<e lm="si"><i>si</i><par n="abans_que__cnjadv"/></e>
<e lm="tant si"><i>tant<b/>si</i><par n="abans_que__cnjadv"/></e>
<e lm="tant" r="RL" c="MG: De moment no sé si el tagger sabrà escollir (tant x com y) : seria més aviat cosa de trànsfer"><i>tant</i><par n="i__cnjcoo"/></e>
<e lm="tot i així"><i>tot<b/>i<b/>així</i><par n="abans_que__cnjadv"/></e>
<e lm="una vegada que"><i>una<b/>vegada<b/>que</i><par n="abans_que__cnjadv"/></e>
      <e>
        <par n="separa"/>
      </e>
      <e>
        <par n="numeros"/>
      </e>
      <e>
        <par n="coma"/>
      </e>
      <e>
        <par n="paresq"/>
      </e>
      <e>
        <par n="pardret"/>
      </e>
      <e>
        <par n="separ"/>
      </e>
   <e>
        <par n="guionet"/>
      </e>
